臺灣嘉義地方法院刑事判決　　　　　　　100年度易字第835號
公　訴　人　臺灣嘉義地方法院檢察署檢察官
被　　　告　林和前
上列被告因違反毒品危害防制條例案件，經檢察官提起公訴（一
百年度毒偵字第一三二五號），被告就被訴事實為有罪之陳述，
本院裁定依簡式審判程序審理，判決如下：
    主  文
甲○○施用第二級毒品，累犯，處有期徒刑陸月，如易科罰金，
以新臺幣壹仟元折算壹日。
    事  實
一、甲○○前於民國89年間，因施用毒品案件，經本院裁定令入
    勒戒處所觀察、勒戒後，認無繼續施用毒品之傾向，於89年
    10月27日執行完畢釋放，並經臺灣嘉義地方法院檢察署檢察
    官以89年度毒偵字第1429號為不起訴處分確定；其又於93年
    及94年間，因施用第二級毒品案件，分別經本院判處徒刑並
    執行完畢；其再於97年間，因施用第二級毒品案件，經本院
    以97年度嘉簡字第853號判決判處有期徒刑5月，復因施用第
    一級毒品及第二級毒品案件，經臺灣臺中地方法院以97年度
    訴字第3097號判決分別判處有期徒刑8月、6月月，上開各刑
    復經臺灣臺中地方法院裁定定應執行有期徒刑1年3月確定，
    嗣於99年2 月11日因縮刑期滿執行完畢。詎其猶不知悔改，
    基於施用第二級毒品甲基安非他命之犯意，於100 年7月8日
    中午12時許，在嘉義縣梅山鄉圳南村之自有果園內，以將甲
    基安非他命置入玻璃球內加熱燒烤將產生之煙霧吸入體內之
    方式，施用第二級毒品甲基安非他命1次。嗣於同年月9日中
    午12時38分許，為警經其同意而採集其尿液送驗結果，係呈
    現安非他命及甲基安非他命陽性反應。
二、案經嘉義縣警察局竹崎分局報告臺灣嘉義地方法院檢察署檢
    察官偵查起訴。
    理  由
一、本件被告所涉犯者為毒品危害防制條例第10條第2 項法定刑
    為「3 年以下有期徒刑」之施用第二級毒品罪，非死刑、無
    期徒刑、最輕本刑為3 年以上有期徒刑之罪或高等法院管轄
    第一審案件。本院行準備程序中，被告就被訴事實為有罪之
    陳述，經告知簡式審判程序之旨，並聽取檢察官及被告之意
    見後，本院爰依刑事訴訟法第273條之1第1 項裁定由受命法
    官獨任進行簡式審判程序。是本件簡式審判程序之證據調查
    依刑事訴訟法第273條之2規定不受同法第159條第1項、第16
    1條之2、第161條之3、第163條之1及第164條至第170條規定
    之限制，合先敘明。
二、上揭犯罪事實，業據被告甲○○於偵查及本院準備、審判程
    序時均自白不諱，而其前揭為警採尿送驗結果，係呈現安非
    他命、甲基安非他命陽性反應，有長榮大學100年7月22日所
    出具之確認報告，及應受尿液採驗人尿液檢體採集送驗紀錄
    表在卷可稽，足資佐認被告之自白確屬實情。
三、按犯毒品危害防制條例第10條之施用第一、二級毒品者，於
    觀察、勒戒或強制戒治執行完畢釋放後，5 年內再犯施用第
    一、二級毒品罪者，即應由檢察官或少年法院（地方法院少
    年庭）依法追訴或裁定交付審理，毋庸再行觀察、勒戒或強
    制戒治等程序；然若係於觀察、勒戒或強制戒治執行完畢釋
    放後，5 年後再犯者，則應重新依該條例第20條第1、2項之
    規定，行觀察、勒戒、強制戒治等程序，而非直接加以追訴
    或裁定交付審理，此觀毒品危害防制條例第20條、第23條之
    規定甚明。次按所稱「5 年後再犯」，解釋上應僅限於施用
    第一、二級毒品者，於觀察、勒戒或強制戒治執行完畢釋放
    後5 年內，均未再為任何施用第一、二級毒品之犯行者，始
    足當之；倘5 年內曾經再犯，縱其3犯（或3犯以上）施用毒
    品之時間，在初犯受觀察、勒戒或強制戒治執行完畢釋放 5
    年以後，仍與「5年後再犯」之情形有別，且因已於「5年內
    再犯」，顯見其再犯率甚高，原實施觀察、勒戒或強制戒治
    ，已無法收其實效，即應由檢察官或少年法院（地方法院少
    年法庭）逕行依法追訴或裁定交付審理，有最高法院95年第
    7次刑事庭會議決議、97年第5次刑事庭會議決議可資參照。
    查本案被告甲○○曾於89年間因施用毒品案件，經觀察、勒
    戒執行完畢釋放後，又於5 年內即93年間再因施用毒品案件
    經起訴並判刑等情，業如上述，亦有臺灣高等法院被告前案
    紀錄表附卷可憑，則被告本案施用毒品之犯行縱在上開初犯
    而送觀察、勒戒釋放5 年後所為，仍不得依毒品危害防制條
    例20條第3 項規定予以觀察、勒戒及強制戒治之處遇，而應
    依法追訴處罰。從而，本案事證明確，被告犯行堪予認定，
    應依法論科。
四、核被告所為，係犯毒品危害防制條例第10條第2 項之施用第
    二級毒品罪。其因施用而持有第二級毒品甲基安非他命之低
    度行為，為施用之高度行為所吸收，不另論罪。又被告曾受
    如事實欄所載之有期徒刑執行完畢紀錄，有臺灣高等法院被
    告前案紀錄表存卷可徵，其於5 年內故意再犯本件有期徒刑
    以上之罪，為累犯，應依法加重其刑。爰審酌被告前已因施
    用毒品案件，迭經執行觀察、勒戒及有期徒刑之處遇措施後
    ，猶未能深切體認毒品危害己身之鉅，謀求脫離毒害之道，
    反而於出監所後伺機再犯，自有使其再度接受相當時期監禁
    處遇以教化性情之必要；惟其就本案係坦承犯行，犯後態度
    尚可，且施用毒品固戕害個人健康，然未侵害他人權益，犯
    罪手段平和，兼衡其於本院審判程序自述：職業係務農，收
    入不穩定，離婚但仍與太太同住，小孩現為太太在扶養等語
    ，及其智識程度為國中畢業等一切情狀，量處如主文所示之
    刑，併諭知易科罰金之折算標準。
據上論斷，應依刑事訴訟法第273條之1第1項、第299條第1 項前
段，毒品危害防制條例第10條第2項，刑法第11條前段、第41 條
第1項前段、第47條第1項，判決如主文。
本案經檢察官楊騏嘉到庭執行職務。
中    華    民    國   100    年    12    月    30    日
                  刑事第一庭    法  官  李東益
以上正本證明與原本無異。
如不服本判決應於收受判決後10日內向本院提出上訴書狀，並應
敘述具體理由；其未敘述上訴理由者，應於上訴期間屆滿後20日
內向本院補提理由書（均須按他造當事人之人數附繕本）「切勿
逕送上級法院」。
中    華    民    國   100    年    12    月    30    日
                                書記官  吳念儒
附錄論罪科刑法條：
毒品危害防制條例第10條第2項
施用第二級毒品者，處三年以下有期徒刑。